# 请问原对减值确认的递延所得税资产是否也要冲回？

提问人：柳寒秋 时间：2016-01-14 11:11:43
各位老师好，如果企业可弥补亏损不确认递延所得税资产，请问原对减值确认的递延所得税资产（期初余额）是否也要冲回？

回答人：chenyiwei
参考此前在版面上对类似问题的答复：
根据现行的企业所得税法律法规，当企业有累积未弥补亏损，且尚未超出税法规定的税前补亏年限（ 5 年）时，其在补亏期间获得的应纳税所得额首先用于弥补税务亏损，到税务亏损弥补完后有剩余的应纳税所得额时才需要计算纳税。相应地，对税前补亏期间递延所得税资产的确认也应体现出税法规定的这一顺序，即：在未来的税前补亏年限内预计可获得的应纳税所得额的限度内，首先应当确认与可弥补亏损相关的递延所得税资产，只有当已就所有的尚未超出税前补亏期限的可弥补亏损均确认了递延所得税资产后，如果预测税前补亏期间可获得的应纳税所得额大于需在税前弥补的累计亏损，才能在剩余的预计应纳税所得额的限度内，就资产、负债的账面价值和计税基础之间的可抵扣暂时性差异（如资产减值准备）确认相应的递延所得税资产。 因此，如果某个企业没有足额确认与可抵扣亏损相关的递延所得税资产，但确认了与资产减值准备等暂时性差异事项相关的递延所得税资产，则基本可以认定该处理存在逻辑矛盾，属于会计差错，应按《企业会计准则第 28 号——会计政策、会计估计变更和差错更正》及其应用指南和讲解的规定予以更正。